【裁判字號】    98,易緝,59
【裁判日期】    980331
【裁判案由】    竊盜
【裁判全文】
臺灣臺北地方法院刑事判決            98年度易緝字第59號
公  訴  人  臺灣臺北地方法院檢察署檢察官
被      告  乙○○
                      3二樓
                   （另案在臺灣臺北監獄臺北分監執行中）
上列被告因竊盜案件，經檢察官提起公訴（97年度偵字第5167號
、第6488號，97年度偵緝字第713 號），被告於準備程序中就被
訴事實為有罪之陳述，經本院合議庭裁定改用簡式審判程序，判
決如下：
    主  文
乙○○共同攜帶凶器竊盜，肆罪，各處有期徒刑柒月，扣案藍色
棉質手套壹雙、未扣案螺絲起子壹支均沒收。應執行有期徒刑壹
年陸月，扣案藍色棉質手套壹雙、未扣案螺絲起子壹支均沒收。
    事  實
一、乙○○與廖文義（業經本院以97年度易字第1189號判決判處
    應執行有期徒刑2 年確定），基於共同意圖為自己不法所有
    之犯意聯絡，於附表所示之時間及地點，以如附表所示之方
    式，竊取如附表所示被害人之財物得手。嗣於民國97年2 月
    23日凌晨0 時40分許為警在臺北市○○區○○街438 號前，
    當場查獲乙○○，廖文義則攜帶如附表所示之贓物逃逸後，
    再經警循線緝獲，始悉上情。
二、案經丁○○、丙○○、戊○○、甲○○訴由臺北市政府警察
    局大安分局報請臺灣臺北地方法院檢察署檢察官偵查起訴。
    於準備程序中，被告就被訴事實為有罪之陳述，經本院合議
    庭裁定改用簡式審判程序。
    理  由
一、訊據被告乙○○對上開事實坦承不諱（見本院98年3 月20日
    審判筆錄），核與告訴人丁○○、丙○○、戊○○、甲○○
    於警詢中之指訴（見臺灣臺北地方法院檢察署97年度偵字第
    5167號偵查卷宗〈下稱偵卷〉第16頁至第25頁），共同正犯
    廖文義於偵查中之供述（見臺灣臺北地方法院檢察署97年度
    偵緝字第713 號偵查卷宗第13頁至第14頁）大致相符，並有
    被竊車輛照片8 張（見偵卷第40頁至第44頁）附卷可稽。足
    以認定被告前開任意性自白與事實相符。本案事證明確，被
    告犯行堪以認定，應依法論科。
二、按刑法第321 條第1 項第3 款之攜帶兇器竊盜罪，係以行為
    人攜帶兇器竊盜為其加重條件，此所謂兇器，其種類並無限
    制，凡客觀上足對人之生命、身體、安全構成威脅，具有危
    險性之兇器均屬之，且祇須行竊時攜帶此種具有危險性之兇
    器為已足，並不以攜帶之初有行兇之意圖為必要，亦即行為
    人攜帶兇器有行兇之可能，客觀上具有危險性，即為已足，
    至其主觀上有無持以行兇或反抗之意思，尚非所問（最高法
    院79年台上第5253號判例、同院74年度第3 次刑事庭會議決
    議可資參照）。本案共同正犯廖文義所有，於如附表所示時
    、地行竊時所攜帶使用之螺絲起子1 支，固未扣案，惟該工
    具既均能毀壞堅固車窗，其質地必屬堅硬，客觀上顯足以對
    於他人之生命、身體構成威脅而具有危險性，屬刑法所謂兇
    器甚明。是核被告乙○○所為，係犯刑法第321 條第1 項第
    3 款之攜帶兇器竊盜罪及同法第354 條之毀損罪，就毀損罪
    之部分，起訴書犯罪事實已論及，僅未及明確記載並有論罪
    法條漏引之情形，惟仍無損屬公訴範圍，附此敘明。被告毀
    損告訴人丁○○、丙○○、戊○○、甲○○如附表所示車輛
    車窗之目的均在竊取車內財物，與其加重竊盜行為均乃基於
    同一犯罪決意，是其上開各次毀損與加重竊盜行為，雖然在
    時間上略有差距，然均係以重疊性極高的動作遂行偷竊財物
    之目的，在法的評價上仍屬一行為，是均應依刑法第55條之
    規定，從一重之攜帶兇器加重竊盜罪論處。被告與廖文義就
    如附表所示之犯行，有犯意聯絡及行為分擔，為共同正犯。
    又按所謂「接續犯」，係指數行為於同時同地或密切接近之
    時地實施，侵害同一法益，各行為之獨立性極為薄弱，依一
    般社會健全觀念，在時間差距上，難以強行分開，在刑法評
    價上，以視為數個舉動之接續施行，合為包括之一行為予以
    評價，較為合理，而為包括之一罪。亦即以單一之犯意，同
    一行為之數個舉動，接續進行同一犯罪，在犯罪完成以前，
    其各個舉動均屬犯罪行為之一部，而接續地侵害同一人之同
    一法益，始得謂係接續犯。如係數個犯罪行為，時間上先後
    次序可分，所侵害者乃非同一人管領之個別數法益，則各行
    為間自均可獨立成罪，不得論以接續犯。故多次之竊行，除
    被竊之客體在客觀上可視為屬於同一監督權範圍外，須侵害
    同一之法益，且各行為之獨立性極為薄弱，依一般社會健全
    觀念，在時間差距上，難以強行分開，始足成立接續犯。本
    案被告如附表所示之所為，其行竊時間雖然密接，但因各該
    財物所有權歸屬不同被害人，侵害法益不同，且行竊地點路
    邊，亦非屬同一監督權範圍，被告主觀上對於行竊之車輛分
    屬不同人所有，應有認識，足認其該部分之多次犯行，應屬
    獨立可分，是被告所犯上開4罪，犯意各別，行為互殊，應
    予分論併罰。爰審酌被告正值盛年，竟不思以正途謀生，而
    妄以竊盜手段不勞而獲，不僅侵害私人財產，且危及社會安
    全，所為實屬非是，惟念其犯後坦承犯行，態度尚可，國中
    肄業之智識程度，家境勉持之生活狀況，所竊得財物之價值
    非鉅等一切情狀，爰分別量處如主文所示之刑，並定其應執
    行之刑，以示懲儆。
三、按共同正犯因相互間利用他人之行為，以遂行其犯意之實現
    ，本於責任共同原則，有關沒收部分，對於共犯間供犯罪所
    用之物，自均應為沒收之諭知（最高法院92年度臺上字第70
    50號判決意旨可資參照）。查扣案藍色棉質手套壹雙，為被
    告所有，供犯本案犯罪所用之物；又共同正犯廖文義用於如
    附表所示犯行之螺絲起子1 支，係廖文義所有，但已不知下
    落等情，業據被告供明（見本院98年3 月20日審理筆錄第4
    頁），是上開螺絲起子1 支雖未扣案，惟尚無證據證明業已
    滅失，爰均依刑法第38條第1 項第2 款規定，諭知沒收。
據上論斷，應依刑事訴訟法第273 條之1 第1 項、第299 條第1
項前段，刑法第28條、第321 條第3 款、第51條第5 款、第38條
第1 項第2 款，判決如主文。
本案經檢察官蔡偉逸到庭執行職務。
中    華    民    國    98    年    3    月    31    日
                  刑事第十庭  法  官  謝昀璉
上正本證明與原本無異。
如不服本判決應於收受送達後10日內向本院提出上訴書狀，並應
敘述具體理由；其未敘述上訴理由者，應於上訴期間屆滿後20日
內向本院補提理由書（均須按他造當事人之人數附繕本）「切勿
逕送上級法院」。告訴人或被害人如對於本判決不服者，應具備
理由請求檢察官上訴，其上訴期間之計算係以檢察官收受判決正
本之日期為準。
                              書記官  鄭雅文
中    華    民    國    98    年    4     月    1     日
附錄論罪科刑條文：
刑法第321 條第3 款。
中華民國刑法第321 條
（加重竊盜罪）
犯竊盜罪而有左列情形之一者，處6 月以上、5 年以下有期徒刑
：
一、於夜間侵入住宅或有人居住之建築物、船艦或隱匿其內而犯
    之者。
二、毀越門扇、牆垣或其他安全設備而犯之者。
三、攜帶兇器而犯之者。
四、結夥三人以上而犯之者。
五、乘火災、水災或其他災害之際而犯之者。
六、在車站或埠頭而犯之者。
前項之未遂犯罰之。
附表：
┌─┬───┬──────┬──────┬─────┬───┬─────────┐
│編│被  告│            │            │          │被害人│                  │
│號│姓  名│  犯罪時間  │  犯罪地點  │ 犯罪方法 │姓  名│     遭竊財物     │
├─┼───┼──────┼──────┼─────┼───┼─────────┤
│1 │乙○○│97年2月23日 │臺北市大安區│由廖文義持│丁○○│車牌號碼9565－ＧＦ│
│  │廖文義│凌晨0時15分 │臥龍街、嘉興│持其所有以│      │號小客車內之現金約│
│  │      │許。        │街口。      │金屬材質製│      │新臺幣（下同）300 │
│  │      │            │            │成，客觀上│      │元（起訴書誤載為30│
│  │      │            │            │足以對於人│      │萬元）、GPS衛星導 │
│  │      │            │            │之生命、身│      │航系統一組（價值約│
│  │      │            │            │體、安全構│      │1萬元）。         │
│  │      │            │            │成威脅而屬│      │                  │
│  │      │            │            │兇器之螺絲│      │                  │
│  │      │            │            │起子1支敲 │      │                  │
│  │      │            │            │破右列汽車│      │                  │
│  │      │            │            │車窗後，入│      │                  │
│  │      │            │            │內行竊，林│      │                  │
│  │      │            │            │鴻傑則在旁│      │                  │
│  │      │            │            │把風。    │      │                  │
├─┼───┼──────┼──────┼─────┼───┼─────────┤
│2 │乙○○│97年2月23日 │臺北市大安區│同上。    │丙○○│車牌號碼9Ｃ－8748 │
│  │廖文義│凌晨0時30分 │嘉興街438號 │          │      │號小客車內之現金  │
│  │      │許。        │對面空地。  │          │      │100元、面額不詳之 │
│  │      │            │            │          │      │高速公路回數票2張 │
│  │      │            │            │          │      │。                │
├─┼───┼──────┼──────┼─────┼───┼─────────┤
│3 │乙○○│97年2月23日 │同上。      │同上。    │戊○○│車牌號碼ＨＴ－8693│
│  │廖文義│凌晨0時35分 │            │          │      │號小客車內之不詳面│
│  │      │許。        │            │          │      │額高速公路回數票10│
│  │      │            │            │          │      │張。              │
├─┼───┼──────┼──────┼─────┼───┼─────────┤
│4 │乙○○│97年2月23日 │同上。      │同上。    │甲○○│車牌號碼ＦＶ－5966│
│  │廖文義│凌晨0時40分 │            │          │      │號小客車內現金100 │
│  │      │許          │            │          │      │元、GPS接收器一顆 │
│  │      │            │            │          │      │（價值約1,500元） │
│  │      │            │            │          │      │。                │
└─┴───┴──────┴──────┴─────┴───┴─────────┘


司法院資訊處製作；財團法人民間司法改革基金會備份。
